臺灣高雄地方法院刑事判決　　　　　　　94年度訴字第2006號
公　訴　人　臺灣高雄地方法院檢察署檢察官
被　　　告　乙○○
上列被告因毒品危害防制條例案件，經檢察官提起公訴（94年度
毒偵字第2058號），被告經本院訊問後自白犯罪，本院合議庭裁
定由受命法官改以簡式審判程序審理，本院判決如下：
    主  文
乙○○連續施用第一級毒品，累犯，處有期徒刑壹年，扣案注射
針筒壹支其上殘留海洛因、白粉參包其上極微量海洛因（淨重壹
陸點捌壹公克，空包裝重壹點參伍公克）、白粉壹包其上微量海
洛因而無法秤重（空包裝重零點貳柒公克）、電子秤壹個其上殘
留之海洛因、已使用注射針筒壹支其上殘留之海洛因、夾鏈袋陸
個其上殘留之海洛因、大中小型夾鏈袋共壹佰伍拾參個其上殘留
之海洛因、吸管壹支其上殘留之海洛因，均沒收銷燬之，扣案注
射針筒壹支、液體壹瓶、電子秤壹個、已使用注射針筒壹支、未
使用過注射針筒貳支、夾鏈袋陸個、大中小型夾鏈袋共壹佰伍拾
參個、吸管壹支，均沒收；又連續施用第二級毒品，累犯，處有
期徒刑捌月，扣案液體壹瓶其上殘留甲基安非他命、電子秤壹個
其上殘留之甲基安非他命、空瓶壹個其上殘留甲基安非他命、大
中小型夾鏈袋共壹佰伍拾參個其上殘留之甲基安非他命、膠帶壹
捲其上殘留甲基安非他命、吸管壹支其上殘留甲基安非他命，均
沒收銷燬之，扣案吸食器壹個、電子秤壹個、空瓶壹個、大中小
型夾鏈袋共壹佰伍拾參個、吸管壹支均沒收；應執行有期徒刑壹
年陸月，扣案注射針筒壹支其上殘留海洛因、白粉參包其上極微
量海洛因（淨重壹陸點捌壹公克，空包裝重壹點參伍公克）、白
粉壹包其上微量海洛因而無法秤重（空包裝重零點貳柒公克）、
電子秤壹個其上殘留之海洛因及甲基安非他命、已使用注射針筒
壹支其上殘留之海洛因、夾鏈袋陸個其上殘留之海洛因、大中小
型夾鏈袋共壹佰伍拾參個其上殘留之海洛因及甲基安非他命、吸
管壹支其上殘留之海洛因、液體壹瓶其上殘留甲基安非他命、空
瓶壹個其上殘留甲基安非他命、膠帶壹捲其上殘留甲基安非他命
、吸管壹支其上殘留甲基安非他命，均沒收銷燬之，扣案注射針
筒壹支、、電子秤壹個、已使用注射針筒壹支、未使用過注射針
筒貳支、夾鏈袋陸個、大中小型夾鏈袋共壹佰伍拾參個、吸管貳
支、吸食器壹個、液體壹瓶、空瓶壹個，均沒收。
    事  實
一、乙○○於民國82年因違反肅清煙毒條例案件，經本院判處有
    期徒刑3 年2 月確定，另於民國84年間因違反肅清煙毒條例
    案件，又經本院判處有期徒刑3 年6 月確定，上開2 案接續
    執行，於86年4 月9 日縮短刑期假釋出監，其於假釋期間，
    於88年間因施用毒品案件，經臺灣高雄地方法院檢察署檢察
    官聲請本院以88年度毒聲字第6381裁定送勒戒處所施以觀察
    、勒戒後，認有繼續施用之傾向，再經臺灣高雄地方法院檢
    察署檢察官聲請本院以88年度毒聲字第6933號裁定令入勒戒
    處所施以強制戒治，復因其執行戒治成效良好，經聲請本院
    以89年度毒聲字第1938號裁定停止戒治，所餘戒治期間付保
    護管束，於89年3 月24日停止執行，於89年9 月20日保護管
    束期滿視為執行完畢，經臺灣高雄地方法院檢察署檢察官於
    89 年9月26日以89年度戒毒偵字第1042號不起訴處分確定在
    案，另自89年3 月24日起接續執行其上開假釋經撤銷後，應
    執行之殘刑，於93年4 月30日縮短刑期執行完畢（構成累犯
    ），仍不知悔改，明知海洛因及甲基安非他命均係毒品危害
    防制條例第2 條第2 項第1 款、第2 款所明定之第1 級、第
    2 級毒品，不得持有、施用，竟於89年9 月20日強制戒治視
    為執行完畢釋放後，5 年內復基於施用第1 級毒品海洛因之
    概括犯意，自93年12月間起至94年2 月4 日止，在其位於高
　　雄縣鳳山市○○○路58巷18號21之5住處，將海洛因混合水
    置入注射針筒注射手臂血管之方式，施用海洛因多次；復另
    行起意，基於施用第2 級毒品甲基安非他命之概括犯意，自
    93年12月間起至94年2 月4 日止，亦在上址將甲基安非他命
    置於玻璃球上燒烤吸食產生霧體之方式，施用甲基安非他命
    多次。嗣於94年2 月4 日下午10時許，在高雄縣鳳山市○○
    ○路58巷18號前，駕駛其所有車號8R-0029 號自小客車附載
    友人魏榮宏時，為警發覺可疑加以盤查，並在右前座腳踏處
    查獲乙○○所有含有海洛因注射針筒1 支、含有甲基安非他
    命液體1 瓶後，經乙○○之同意，帶同警方至其位於高雄縣
    鳳山市○○○路58巷18號21之5 其住處，並查扣其所有含有
    極微量海洛因成分量白粉3 包（淨重16.81 公克，空包裝重
    1.35公克）、及含有微量海洛因而無法秤重之白粉1 包（空
    包裝重0.27公克）、吸食器1 個、含海洛因及甲基安非他命
    電子秤1 個、未使用過注射針筒2 支，含海洛因已使用過注
    射針筒1 支，含甲基安非他命空瓶1 個，含海洛因夾鏈袋6
    個，含海洛因及甲基安非他命大、中、小型夾鏈袋共153 個
    ，含甲基安非他命膠帶1 捲，含海洛因吸管1 支，含甲基安
    非他命吸管1 支，及與施用毒品犯行無關之行動電話3 支、
    帳單5 張、帳冊2 本。
二、案經高雄市政府警察局苓雅分局報請臺灣高雄地方法院檢察
    署檢察官偵查起訴。
    理  由
一、本件被告所犯係死刑、無期徒刑、最輕本刑為3 年以上有期
    徒刑以外之罪，其於準備程序中就被訴事實為有罪之陳述，
    經法官告知簡式審判程序之旨，並聽取公訴人、被告之意見
    後，本院認為適宜進行簡式審判程序，故本件適用簡式審判
    程序審理，合先敘明。
二、訊據被告坦承於右開時、地施用第1級毒品海洛因、第2級毒
    品甲基安非他命之犯行，且查：
  (一)被告於警詢中（自94年2 月5 日上午2 時30分許起至同日上
    午3 時15分許止）採集之尿液，送請高雄市立凱旋醫院初步
    以酵素免疫法（EIA）篩 檢，再以氣相層析質譜法（GC/MS
    ）確認結果，呈嗎啡及甲基安非他命陽性反應等情，此有高
    雄市政府警察局苓雅分局濫用藥物尿液檢體監管紀錄表及高
    雄市立凱旋醫院濫用藥物尿液檢驗報告（轉碼編號00000000
    ）各1 紙在卷可憑，並在其駕駛所有車號8R-0029 號自小客
    車內查獲注射針筒1 支及液體1 瓶，復在其住處查獲白粉3
    包、白粉1 包、吸食器1 個、電子秤1 個、未使用過之注射
    針筒2 支、已使用過之注射針筒1 支、空瓶1 個、夾鏈袋6
    個、小夾鏈袋101 個、中夾鏈袋36個、大夾鏈袋16個、膠帶
    1 捲、吸管2 支等物品可資佐證，復有搜索筆錄、扣押筆錄
    各1 份、扣押物品目錄表3 紙附卷可憑。上開扣案之白粉3
    包及1 包，經送請法務部調查局鑑驗結果，白粉3 包含有極
    微量海洛因成分量（淨重16.81 公克，空包裝重1.35公克）
    ，白粉1 包含有微量海洛因而無法秤重（空包裝重0.27公克
    ），此有法務部調查局94年5 月4 日調科壹字第220019765
    號鑑驗通知書1 紙附卷足參，另上開扣案之注射針筒1 支、
    液體1 瓶，及電子秤1 個、未使用過之注射針筒2 支、已使
    用過之注射針筒1 支、空瓶1 個、夾鏈袋6 個、小夾鏈袋
    101 個、中夾鏈袋36個、大夾鏈袋16個（合計153 個，抽驗
    其中1 個）、膠帶1 捲、吸管2 支等經送請高雄醫學大學附
    設中和紀念醫院檢驗結果，注射針筒1 支呈海洛因陽性反應
    ，液體1 瓶呈甲基安非他命陽性反應，電子秤1 個呈嗎啡及
    甲基安非他命陽性反應，未使用過注射針筒均呈海洛因及甲
    基安非他命陰性反應，已使用過注射針筒呈海洛因陽性反應
    ，空瓶1 個呈甲基安非他命陽性反應，夾鏈袋6 個均呈海洛
    因陽性反應，大、中、小夾鏈袋共153 個均含有海各因及甲
    基安非他命陽性反應，含有海洛因及膠帶1 捲呈甲基安非他
    命陽性反應，吸管2 支其中1 支呈海洛因陽性反應，另1 支
    呈甲基安非他命陽性反應，此有高雄醫學大學附設中和紀念
    醫院檢驗報告（報告編號0000-000、705 、706 、707 、
    708 、709 、710 、711 、712 、713 、714 、715 、716
    、717 、718 、719 、720）17 紙在卷可憑。再參諸醫學臨
    床實驗及根據英國藥學會出版之文獻Isolation and  Inden
    tifi- cation of Drugs 乙書第293 頁載：海洛因經注射入
    人體後，在體內迅速水解成6-Monoac ety I morphine ，再
    緩緩繼續水解成嗎啡，然後再循嗎啡之代謝方式排出，同書
    第431 ～432 頁並載有：嗎啡經注射入人體後，約50% 以上
    於8 小時內自尿中排出，至24小時排出約90% ，但48小時後
    仍有微量可檢出等語。此外，按通常健康成人1 次注射嗎啡
    15 公 絲，而以現行採用蟻醛酸試液及鉬鋑銨酸試液檢檢驗
    其尿液時，注射後8 小時內所排尿液易於檢出；8 小時至24
    小時，視其取尿時間及尿量多寡，可能檢出；至24小時以後
    所排之尿液，用上述方法已難檢出，亦據行政院衛生署藥物
    食品檢驗局73年11月30日（）藥檢壹字第030221號函釋在
    案；又甲基安非他命經口服投與後，約70% 於24小時內自尿
    液中排出，其尿液內甲基安非他命成分之檢出，與其投與甲
    基安非他命方式、投與量、個人體質、採尿時間、檢測儀器
    之精密有關，通常採尿液是否呈陽性反應，應以投與後24小
    時所採為宜，此業經行政院衛生署藥物食品檢驗局以（）
    藥檢壹字第044942號函釋明確，據此足認被告自白施用第1
    級毒品海洛因及第2 級毒品甲基安非他命與事實相符，堪可
    採信。
  (二)被告於88年間因施用毒品案件，經臺灣高雄地方法院檢察署
    檢察官聲請本院以88年度毒聲字第6381裁定送勒戒處所施以
    觀察、勒戒後，認有繼續施用之傾向，再經臺灣高雄地方法
    院檢察署檢察官聲請本院以88年度毒聲字第6933號裁定令入
    勒戒處所施以強制戒治，復因其執行戒治成效良好，經聲請
    本院以89年度毒聲字第1938號裁定停止戒治，所餘戒治期間
    付保護管束，於89年3 月24日停止執行，於89年9 月20日保
    護管束期滿視為執行完畢，經臺灣高雄地方法院檢察署檢察
    官於89年9 月26日以89年度戒毒偵字第1042號不起訴處分確
    定在案等情，此有臺灣高雄地方法院檢察署刑案資料查註紀
    錄表及臺灣高等法院前案紀錄表各1 份在卷足按，被告於強
    制戒治視為執行完畢釋放後，5 年內再犯本案施用第1 、2
    級毒品犯行，本案事證明確，犯行至堪認定。
三、按海洛因、甲基安非他命分別為毒品危害防制條例第2條第2
    項第1款、第2款所明定之第1級、第2級毒品。犯毒品危害防
    制條例第10條施用第1級、第2級毒品之罪者，檢察官應聲請
    法院裁定令被告入勒戒處所觀察、勒戒，經觀察、勒戒後，
    認有繼續施用毒品傾向者，檢察官應聲請法院裁定令入戒治
    處所強制戒治，強制戒治執行完畢釋放後5 年內，再犯第10
    條之罪，檢察官應依法追訴，此觀諸毒品危害防制條例第20
    條第1 項、第2 項、第23條第2 項前段規定自明。被告因施
    用毒品案件，經本院裁定令入勒戒處所施以強制戒治，於89
    年3 月24日停止執行，於89年9 月20日保護管束期滿視為執
    行完畢，其於強制戒治執行完畢釋放後5 年內，再犯本案施
    用第1、2級毒品犯行，核其所為，係犯同條例第10條第1 項
    施用第1 級毒品罪、同條第2 項施用第2 級毒品罪。被告持
    有第1 級毒品海洛因、第2 級毒品甲基安非他命後進而施用
    ，持有之低度行為各為施用之高度行為所吸收，均不另論持
    有第1 級、第2 級毒品之罪。其先後多次施用第1 、2 級毒
    品海洛因，均時間緊接，手法相同，所犯又係構成要件相同
    之罪名，顯係基於概括犯意反覆為之，為連續犯，各依刑法
    第56條之規定，論以1 罪，並均加重其刑。被告於82年間因
    違反肅清煙毒條例案件，經本院判處有期徒刑3 年2 月確定
    ，另於民國84年間因違反肅清煙毒條例案件，又經本院判處
    有期徒刑3 年6 月確定，上開2 案接續執行，於86年4 月9
    日縮短刑期假釋出監，於假釋期間，於88年間因施用毒品案
    件，自89年3 月24日起接續執行其上開假釋經撤銷後，應執
    行之殘刑，於93年4 月30日縮短刑期執行完畢，此有臺灣高
    雄地方法院檢察署刑案資料查註紀錄表及臺灣高等法院前案
    紀錄表各1 份在卷足按，其於執行完畢5 年內再犯本件有期
    徒刑以上之罪，為累犯，各依刑法第47條之規定加重其刑，
    並均遞加之。被告所犯上開2 罪，犯意各別，行為互殊，應
    分論併罰。爰審酌被告前因施用毒品，經強制戒治視為執行
    完畢後，仍未能徹底戒絕毒品，再犯本案施用第1 、2 級毒
    品犯行，顯見其無戒毒悔改之意，惟念其施用施用毒品乃自
    戕一己之身體健康，尚未對他人造成危害，且犯後坦承施用
    海洛因及甲基安非他命之犯行等一切情狀，各量處如主文所
    示之刑，並定其應執行刑。至扣案之注射針筒1 支其上殘留
    海洛因、白粉3 包其上極微量海洛因（淨重16.81 公克，空
    包裝重1.35公克）、白粉1 包其上微量海洛因而無法秤重（
    空包裝重0.27公克）、電子秤1 個其上殘留之海洛因及甲基
    安非他命、已使用注射針筒1 支其上殘留之海洛因、夾鏈袋
    6 個其上殘留之海洛因、大中小型夾鏈袋共153 個其上殘留
    之海洛因及甲基安非他命、吸管1 支其上殘留之海洛因、液
    體1 瓶其上殘留甲基安非他命、空瓶1 個其上殘留甲基安非
    他命、膠帶1 捲其上殘留甲基安非他命、吸管1 支其上殘留
    甲基安非他命，係毒品，均沒收銷燬。至扣案白粉3 包（淨
    重16.81 公克，空包裝重1.35公克）、白粉1 包（空包裝重
    0.27公克）其上雖有微量海洛因，膠帶1 捲其上雖有殘留甲
    基安非他命，惟並非供被告施用毒品所用之物，業據被告陳
    明在卷，爰不為沒收之諭知，扣案注射針筒1 支、電子秤1
    個、已使用注射針筒1 支、夾鏈袋6 個、大中小型夾鏈袋共
    153 個、吸管1 支、液體1 瓶、空瓶1 個、吸管1 支，其上
    海洛因或甲基安非他命並非不得與之析離，及扣案之吸食器
    1 個、未使用過注射針筒2 支，均為被告所有供施用海洛因
    或甲基安非他命所用或預備之物，其中液體1 瓶雖殘留甲基
    安非他命，惟係被告用以混合海洛因注射所用之物，業據被
    告陳述明確，爰分別依刑法第38條第1 項第2 款之規定，宣
    告沒收之。至扣案之行動電話3 支、帳單5 張、帳冊2 本與
    被告所犯施用毒品犯行無關，爰不為沒收之諭知。
據上論斷，應依刑事訴訟法第273 條之1 第1 項、第299 條第1
項前段，毒品危害防制條例第10條第1項、第2項、第18條第1項
前段，刑法第11條、第56條、第47條、第38條第1項第2款、第51
條第5款、第9款，判決如主文。
本案經檢察官甲○○到庭執行職務。
中　　華　　民　　國　　94　　年　　7　　月　　29　　日
                  鳳山刑事第3庭     法　官    張桂美
以上正本證明與原本無異。
如不服本判決，應於收受送達後10日內向本院提出上訴書狀。
　　　　　　　　　　　　　　　      書記官    陳掌珠
中　　華　　民　　國　　94　　年　　7　　月　　29　　日
附錄本案判決論罪科刑法條：
毒品危害防制條例第10條
施用第一級毒品者，處六月以上五年以下有期徒刑。
施用第二級毒品者，處三年以下有期徒刑。
